【裁判字號】    94,易,2335
【裁判日期】    950310
【裁判案由】    竊盜
【裁判全文】
臺灣臺中地方法院刑事判決              94年度易字第2335號
公  訴  人  臺灣臺中地方法院檢察署檢察官
被      告  丙○○
上列被告因竊盜案件，經檢察官提起公訴（94年度偵緝字第1492號）
，本院判決如下：
    主    文
丙○○共同連續竊盜，累犯，處有期徒刑柒月。
    犯罪事實
一、丙○○前於民國九十二年間，因竊盜案件，經本院以九十二
    年度豐簡字第六一○號判處有期徒刑三月確定，於九十三年
    十二月二十九日執行完畢，詎仍不知悔改，復基於意圖為自
    己不法所有之概括犯意，為下列之竊盜犯行：
(一)、於九十四年四月十九日十七時四十五分許，以不詳方式破壞
    甲○○位在臺中縣東勢鎮○○路永盛巷六四之七號住處一樓
    後門後，進入甲○○住處二樓房間內（侵入住宅部分未據告
    訴），竊取甲○○所有之JS廠牌EQ五○○型號擴大器一臺。
(二)、於九十四年五月初某日，以不詳方式侵入乙○○所有，座落
    在臺中縣東勢鎮○○○段一一六六地號土地上農舍後，竊取
    乙○○所有，放置在該屋內之DENSPAR廠牌電視機、EQ五○○型號擴大器、YAMAHA廠牌點唱機、YUNDAI廠牌CD音響、
    GRV廠牌VCD、無線麥克風機各一臺、YAMAHA廠牌（起訴書誤
    繕為GRV廠牌）音響喇叭三個、麥克風二支、遙控器四個、
    金嗓點歌集三本。
(三)、於九十四年五月五日或六日二十三時許，夥同與其有前揭竊
    盜犯意聯絡之己○○（所涉竊盜犯行部分，現由臺灣苗栗地
    方法院審理中），自乙○○所有，座落在臺中縣東勢鎮○○○段一一六六地號土地上農舍之已遭破壞之後門侵入該農舍
    ，共同竊取乙○○所有之電視機一臺、洋酒一瓶、花瓶一對
    等物。嗣為警於九十四年六月二日十五時許，在苗栗縣卓蘭
    鎮老庄里老庄一三四號丙○○租屋處房間內，查獲前開甲○○所有之JS廠牌EQ五○○型號擴大器一臺、乙○○所有之
    DENSPA R廠牌電視機、EQ五○○擴大器、YAMAHA廠牌點唱機
    、YUNDAI廠牌CD音響、GRV廠牌VCD、無線麥克風機各一臺、
    YAMAHA廠牌音響喇叭三個、麥克風二支、遙控器四個、金嗓
    點歌集三本等物，始循線查悉上情。
二、案經苗栗縣警察局大湖分局報告臺灣苗栗地方法院檢察署檢
    察官呈請臺灣高等法院臺中分院檢察署檢察長令轉臺中地方
    法院檢察署檢察官偵查起訴。
    理    由
一、訊據被告丙○○固坦承：警方確於九十四年六月二日十五時
    許，在伊向證人辛○○所承租之苗栗縣卓蘭鎮老庄里老庄一
    三四號房間內，查獲被害人甲○○所有之JS廠牌EQ五○○型
    號擴大器一臺、被害人乙○○所有之DENSPAR廠牌電視機、
    EQ五○○擴型號大器、YAMAHA廠牌點唱機、YUNDAI廠牌CD音
    響、GRV廠牌VCD、無線麥克風機各一臺、YAMAHA廠牌音響喇
    叭三個、麥克風二支、遙控器四個、金嗓點歌集三本等物品
    之事實，惟矢口否認有何竊盜犯行，辯稱：上開為警查得之
    物品，係伊於九十四年五月間，己○○駕駛自用小貨車搭載
    該等物品至苗栗縣卓蘭鎮老庄里老人會那裡，伊以新臺幣（
    下同）三萬元之價格，向己○○購買賣該等音響設備，扣案
    的小電視也是伊原本就有的，並非向證人己○○購買，伊未
    為任何竊盜犯行云云。然查：
(一)、警方於九十四年六月二日十五時許，在被告向證人辛○○所
    承租居住之苗栗縣卓蘭鎮老庄里老庄一三四號房間內查得之
    擴大器等音響設備、電視等物品，其中JS廠牌EQ五○○型號
    擴大器一臺，係被害人甲○○於九十四年四月十九日十七時
    四十五分許，在臺中縣東勢鎮○○路永盛巷六四之七號住處
    失竊；其中DENSPAR廠牌電視機、EQ五○○型號擴大器、
    YAMAHA廠牌點唱機、YUNDAI廠牌CD音響、GRV廠牌VCD、無線
    麥克風機各一臺、YAMAHA廠牌音響喇叭三個、麥克風二支、
    遙控器四個、金嗓點歌集三本則係被害人乙○○於九十四年
    五月間，在其所有，座落在臺中縣東勢鎮○○○段一一六六
    地號土地上農舍失竊乙情，業據被害人甲○○於警詢中指述
    明確（見臺灣苗栗地方法院檢察署九十四年度偵字第二一○
    五號偵查卷第三九至四一頁），及證人即被害人乙○○之外
    甥庚○○於警詢（見臺灣苗栗地方法院檢察署九十四年度偵
    字第二一○五號偵查卷第三六至三八頁）、本院審理時（見
    本院九十五年二月二十三日審理筆錄）證述綦詳，並有贓物
    認領保管單二紙、現場照片八張（見臺灣苗栗地方法院檢察
    署九十四年度偵字第二一○五號偵查卷第五二、五三、五六
    至五九頁）附卷可參，足見該等查獲物品，分別係被害人甲○○、乙○○所失竊之物品。
(二)、被告雖矢口否認有何竊盜犯行，並以前開言詞置辯，惟查：
１、同案被告己○○因涉竊盜案件，經警持搜索票於九十四年五
    月二十日十五時三十分許，在苗栗縣卓蘭鎮○○里○○路二
    一號二樓丁○○住處查獲，並扣得洋酒一瓶、花瓶一對、電
    視機一臺等物，有苗栗縣警察局大湖分局九十四年五月二十
    一日調查筆錄乙份附於本院審理卷可參。同案被告己○○於
    其所涉犯之竊盜案件中供稱：母親節（即九十四年五月八日
    ）前二、三天，約晚上十一、二點，伊與綽號「阿雄」之人
    （即被告）二人，一起去臺中縣東勢鎮明正里，去的時候後
    門就已經是開的，裡面很亂，應該之前就有人去偷過了。伊
    等進去搬電視、花瓶，是被告騎機車載電視。搬電視到丁○○那裡時（即苗栗縣卓蘭鎮○○里○○路二一號）時，伊才
    知道「阿雄」有多拿了一瓶酒。花瓶、洋酒都是在「阿雄」
    的房間裡找到的等語明確（見臺灣苗栗地方法院檢察署九十
    四年度偵字第一八○九號偵查卷九十四年六月二十日訊問筆
    錄，附於本院審理卷）；於偵查中以證人身分結證稱：伊沒
    有賣該等查獲之音響器材給被告，是被告問伊有沒有空一起
    去石壁坑朋友家搬東西，車子是被告借來的，被告騎摩托車
    載伊去搬的，搬了電視、花瓶、洋酒，電視太重被告搬不動
    ，叫伊幫忙，摩托車有鐵架，伊坐在鐵架上等語（見臺灣臺
    中地方法院檢察署九十四年度偵字第一○六三八號偵查卷第
    十三、十四頁）；於本院審理時亦結證稱：於母親節的前幾
    天，大約是晚上十點多、十一點的時候，被告找伊一起去石
    壁坑搬東西，被告騎機車來載伊。伊等進去房子裡時，房子
    很亂，好像有被偷過。這個房子以前伊小時候曾經看過，伊
    知道房子的主人已經過世了，伊進去時，就知道是要偷東西
    ，被告說伊已經進到房子了，已經算是竊盜，伊沒有前科，
    出事的話要擔下來，伊會害怕，所以就跟著一起搬東西，當
    時搬了電視、花瓶、洋酒。電視是放在機車上，伊坐在機車
    的鐵架上，伊與被告把東西搬到丁○○住處。當時伊與被告
    是從前面大門進去，大門進去是中庭，繞過中庭從房子後門
    進入，大門是開著的，房子的後門先前也被破壞了，所以伊
    等就直接進去，沒有帶工具過去。當天只有伊與被告二人一
    起去，沒有其他人，伊只有去過這裡一次，除了這裡以外，
    伊也沒有和被告一起到別處行竊過。伊搬電視到丁○○那裡
    時，有看到音響、喇叭、伴唱機、點歌本、麥克風、遙控器
    等電器，這些東西不是伊賣給被告的，那些東西是被告的，
    因為伊剛認識被告時，看到這些東西，伊問被告可不可以唱
    歌，他說不可以，叫伊不要動他那些東西，看到這些東西時
    間是在母親節之前的事情等語明確（見本院九十五年二月九
    日審理筆錄），證人己○○為前開證述內容，將致自身涉及
    竊盜罪嫌之利害關係，在此前提下，證人己○○仍於本院中
    明確證稱，確曾與被告共同前往被害人乙○○住處行竊，且
    就犯罪時間、地點、所竊得物品交待詳細，則證人己○○之
    證述內容已然具有相當程度之可信度。依證人己○○前開所
    言，證人己○○確曾於九十四年五月八日前二、三日晚間約
    二十三時許，與被告一同至被害人乙○○前開農舍，共同竊
    取電視機一臺、洋酒一瓶及花瓶一對。然扣案前開被害人甲○○所有之擴大器、被害人乙○○所有之音響設備等物品，
    並非證人己○○與被告共同竊取，且證人己○○亦未曾販賣
    該等音響設備予被告。
(二)、證人即被告為警查得前開扣案物品所居住之苗栗縣卓蘭鎮老
    庄里老庄一三四號租屋處房東辛○○於偵查中結證稱：本案
    查扣的東西是在伊租給被告住的地方搜到的。那裡只有被告
    住而已，被告進去住時，伊才看到扣案的那些東西。被告曾
    向伊借車，說去買東西等一下就回來了，時間是在向伊租房
    子以前，是在晚上十點多，被告是在五月份開始跟伊租房子
    ，借車是在案發前一個月。車子還伊時是空的，伊沒有看到
    被告回來，當時被告還沒有住到伊那邊，車子還伊就跑了，
    被告當時是住在老庄里二一號伊朋友（即丁○○）那裡。被
    告跟伊借車搬過來時，被告還車時有說，東西是伊跟己○○
    搬的，是從石壁坑搬到老庄，然後再開車還伊，被告是搬回
    來時告訴伊的，被告確實曾這麼說過等語（見臺灣臺中地方
    法院檢察署九十四年度偵緝字第一四九二號偵查卷第二六、
    二七頁）；於本院審理時亦結證稱：伊借過二次車給被告，
    一次被告說要去石壁坑，另一次是搬家，後來搬到伊那邊去
    時，被告還有借過一次車，但該次伊沒有借給被告。第一次
    借車時，伊在打牌，借了大約二十分鐘後，就還給伊，當時
    只有被告一人向伊借車，第二次借車時間是晚上六點多時，
    大約借了一、二個小時就將車還給伊，當時只有被告一人向
    伊借車而已，被告把車子開到我家就是老庄一三四號還給伊
    。一三四、一三五號都是伊的房子，一三四號租給被告，伊
    住在一三五號，被告把車子停在一三四號前的廣場，他把車
    上的東西搬到一三四號伊租給他的地方，伊有看到他搬音響
    及喇叭。被告開車回來的時候，有按一下汽車喇叭，伊有出
    來看，有看到被告在搬音響及喇叭，只有他一個人在搬。伊
    在偵查中說，被告還車時，確實曾告訴伊音響是他跟別人一
    起到石壁坑搬回的。那個人就是己○○，這是伊事後聽被告
    講的，但是伊沒有親眼看到等語明確（見本院九十五年二月
    九日審理筆錄），則依證人辛○○上揭證言，被告於九十四
    年五月間，向證人辛○○承租苗栗縣卓蘭鎮老庄里老庄一三
    四號住處前，曾向證人辛○○借用過車子一次，在此之前，
    係居住在苗栗縣卓蘭鎮○○里○○路二一號丁○○住處。於
    九十四年五月間，始搬至向證人辛○○所承租之上址，於搬
    至向證人辛○○所承租之上址前，已持有本案扣案之音響等
    設備，且曾向證人辛○○表示音響等設備，係其去石壁坑搬
    回，而非如被告上揭所辯稱，係其向證人己○○所購買。
(三)、證人鄧進隆於本院審理時結證稱：伊曾經在丁○○住處二樓
    看到有多出來的電視、喇叭，被告有告訴伊這些東西是他的
    等語明確（見本院九十五年二月九日審理筆錄），亦與證人
    辛○○前開所稱，被告於向證人辛○○承租房子之前，即持
    有本案所查得之音響等設備等情相符；另證人庚○○於本院
    審理時結證稱：臺中縣東勢鎮○○○段一一六六地號土地上
    農舍是伊舅舅乙○○所有，乙○○平日住在臺北，在大陸經
    商，只有來臺中玩得時候，才會住在這裡，平常這裡沒有人
    住。朋友來找伊時，伊會帶朋友過來這裡唱歌，因為這裡有
    卡拉ＯＫ的設備。九十四年間，該農舍共被偷了幾次，伊不
    知道，是伊去農舍看的時候，發現有失竊的跡象，所以伊有
    報案。小偷是從後門進去的，先破壞鐵門的白鐵管，撬開一
    個小縫後，再伸手進去打開車鎖等語（見本院九十五年二月
    二十三日審理筆錄），則因被害人乙○○前開農舍平日並未
    有人居住該處，故該農舍失竊之實際次數為何，證人庚○○
    實無法確知。然依前開證人己○○所言，及依據本件扣案之
    音響設備等物品及同案被告己○○於九十四年五月二十日為
    警查獲時所扣得之物品等情，可推知被告曾與證人己○○共
    同至被害人乙○○之農舍行竊過一次，犯罪時間應係於九十
    四年五月五日或六日，所竊取之物品係電視機一臺、花瓶一
    對及洋酒一瓶；另被告於與證人己○○共同行竊上開農舍之
    前之九十四年五月初某日，即曾自己一人至前揭農舍，竊取
    本件扣案被害人乙○○所有之音響設備；及於九十四年四月
    十九日，以不詳方式，自己一人至被害人甲○○住處，竊取
    被害人甲○○所有之擴大器一臺。
(四)、雖證人鄧進隆於本院審理時證稱：伊記得九十四年五月中旬
    ，有一天晚上十一點多，證人己○○曾到丁○○住處找被告
    ，當時伊在旁邊，有聽到被告與證人己○○談及錢及賣東西
    等語，然證人鄧進隆於本院審理時亦證稱：伊沒有看到被告
    當日有把錢交給證人己○○，也沒有看到己○○有開小貨車
    ，也沒有看到證人己○○有帶任何物品來，伊只看到被告與
    證人己○○談話而已等語（均見本院九十五年二月九日審理
    筆錄），與被告前開所辯，證人己○○是駕駛小貨車搭載本
    件查扣之音響設備，在老人會前販賣給其云云等節，均未相
    符。則雖證人己○○曾於九十四年五月間某日晚間，至丁○○住處找被告談話，且於言談中談及錢、賣東西之事，然依
    證人鄧進隆前開證言，無足以證明當日被告即曾向證人己○○購買本件扣案之物品，而得以為被告有利之認定。
(五)、另被告辯稱：本件扣案之小電視是伊所有云云。惟被告於本
    院審理時自承：該電視是他人送給伊的，但該人已過世，伊
    無法證明該電視確實是伊所有等語（見本院九十五年二月二
    十三日審理筆錄），且證人庚○○於本院審理時結證稱：乙○○農舍二樓房間內，有一臺小電視失竊，伊已經到警察局
    領回等語（見本院九十五年二月二十三日審理筆錄），是被
    告辯稱，扣案之小電視係其所有云云，亦無足採認。至被害
    人甲○○雖於警詢中陳稱，另失竊DVD一臺、喇叭一組等物
    等語，惟被告否認竊盜犯行，且此部分僅被害人甲○○之指
    述，並無其他積極證據足以證明被告於竊取本件被害人甲○○所有之擴大器時，確有同時竊取DVD一臺、喇叭一組，是
    自應為被告有利之認定。
(六)、綜上所述，被告前開所辯，顯係臨訟卸責之詞，顯無足採信
    。本件事證明確，被告犯行洵堪認定，應予依法論科。
二、論罪法條：
(一)、核被告丙○○所為，係犯刑法第三百二十條第一項普通竊盜
    罪。起訴書雖認，被告所為係犯刑法第三百二十一條第一項
    第三款之攜帶兇器竊盜罪，然查：證人己○○於本院審理時
    證稱，其與被告到該農舍時，該農舍的後門已遭破壞，其等
    並未帶工具前往，已詳如前述。雖被害人甲○○於警詢中指
    稱，其住處後門曾遭破壞；證人庚○○於本院審理時證稱，
    小偷是從該農舍之後門進去的，先破壞鐵門的白鐵管，撬開
    一個小縫後，再伸手進去打開車鎖等語，惟查無其他積極證
    據足以證明，被害人甲○○住處後門、被害人乙○○所有之
    農舍之後鐵門，係被告持何兇器予以破壞後，再行侵入行竊
    ，是檢察官認此部份應成立攜帶兇器竊盜罪，即有未洽。然
    衡諸起訴之犯罪事實，與本院認定之犯罪事實間，在社會觀
    念上屬同一之基本事實，爰依刑事訴訟法第三百條之規定，
    變更檢察官所引應適用之法條為刑法第三百二十條第一項普
    通竊盜罪。
(二)、被告就犯罪事實一(三)所示部分之竊盜犯行，與己○○二人間
    有犯意之聯絡，行為之分擔，為共同正犯。至起訴書認，被
    告與己○○、戊○○共同為本件竊盜犯行，惟查：證人己○○於本院審理時證稱，其僅與被告共同行竊過一次，該次僅
    其與被告一同前往行竊，已如上述，且公訴人亦未能舉出其
    他證據證明己○○、戊○○均有參與被告所為本件三次竊盜
    犯行，是本院認除犯罪事實一(三)所示部分之竊盜犯行，係被
    告與己○○共犯外，犯罪事實一(一)、(二)所示部分之竊盜犯行
    ，均由被告一人所為，併此敘明。
(三)、被告所為三次竊盜犯行，時間緊接，所犯罪名相同，顯係基
    於概括之犯意為之，為連續犯，爰依刑法第五十六條之規定
    以一罪論，並加重其刑。起訴書雖認被告僅至被害人乙○○
    農舍竊盜乙次，然本院認被告應係於九十四年五月初某日，
    單獨一人至被害人乙○○之農舍，竊取本件扣案被害人乙○○所有之音響設備；另於九十四年五月五日或六日，與證人
    己○○共同至被害人乙○○之農舍，竊取電視機一臺、洋酒
    一瓶、花瓶一對等物，已詳如前述，併予敘明。
(四)、被告於九十二年間，因竊盜案件，經本院以九十二年度豐簡
    字第六一○號判處有期徒刑三月確定，於九十三年十二月二
    十九日執行完畢等情，有臺灣臺中地方法院檢察署刑案資料
    查註紀錄表及臺灣高等法院被告前案紀錄表各乙份在卷足憑
    ，被告受有期徒刑之執行完畢後，五年以內再犯本件有期徒
    刑以上之罪，為累犯，應依刑法第四十七條規定加重其刑，
    並依法遞加重之。
(五)、爰審酌被告素行非佳，甫於九十二年間，因犯竊盜罪，經本
    院論罪科刑，仍不思循正途賺取財物謀生，反起意行竊他人
    財物，好逸惡勞，行竊次數三次，所竊取之物品價值非微，
    且犯罪後猶矢口否認犯行，顯無悔意等一切情狀，量處如主
    文之刑，以示懲儆。
三、扣案之Ｔ型扳手二支，被告於本院審理時否認係其所有，且
    查無其他證據足以證明該等Ｔ型扳手係被告所有，供其犯本
    罪所用之物品，是就二支Ｔ型扳手本院自無從予以宣告沒收
    ，末此敘明。
據上論斷，應依刑事訴訟法第二百九十九條第一項前段、第三百
條，刑法第二十八條、第五十六條、第三百二十條第一項、第四
十七條，罰金罰鍰提高標準條例第一條前段，判決如主文。
中    華    民    國    95    年    3     月    10    日
                        臺灣臺中地方法院刑事第五庭
                            審判長法  官  賴恭利
                                  法  官  林慧貞
                                  法  官  劉麗瑛
上正本證明與原本無異。
如不服本判決，應於送達後十日內向本院提出上訴狀（須附繕本
），上訴於臺灣高等法院臺中分院。
                                  書記官  游智凱
中    華    民    國    95    年    3     月    10    日
附錄論罪科刑法條
中華民國刑法第320條
意圖為自己或第 3 人不法之所有，而竊取他人之動產者，為竊盜
罪，處五年以下有期徒刑、拘役或五百元以下罰金。
意圖為自己或第 3 人不法之利益，而竊佔他人之不動產者，依前
項之規定處斷。
前二項之未遂犯罰之。


司法院資訊處製作；財團法人民間司法改革基金會備份。
